臺灣臺中地方法院刑事判決　　　　　　　　　　　　九十三年度易字第二七四七號
　　公　訴　人　臺灣臺中地方法院檢察署檢察官
　　被　　　告　甲○○
右列被告因毒品危害防制條例案件，經檢察官提起公訴（九十三年度毒偵字第三二一
四號），被告於準備程序中就被訴事實為有罪之陳述，經詢問當事人之意見後，本院
合議庭裁定由受命法官獨任進行簡式審判程序，茲判決如左：
    主  文
甲○○連續施用第二級毒品，處有期徒刑肆月，如易科罰金，以參佰元折算壹日。扣
案之安非他命柒小包（毛重拾柒點肆伍公克），沒收銷燬之。
    事  實
一、甲○○曾於民國（下同）八十九年間因施用毒品案件，經本院於八十九年毒聲字
    第二三二八號裁定送觀察勒戒後，認無繼續施用毒品之傾向，由臺灣臺中地方法
    院檢察署檢察官於八十九年四月二十八日以八十九年度毒偵字第二五三六號為不
    起訴處分確定。復於九十二年間因施用第二級毒品案件，本院於九十三年五月十
    四日以九十三年度易字第八一○號判處有期徒刑九月，經臺灣高等法院臺中分院
    於九十三年七月二十七日以九十三年度上易字第七三九號上訴駁回確定。另於九
    十二年間因施用第一級毒品之案件，經本院於九十三年八月十七日以九十三年度
    易字第一二○二號判處有期徒刑六月確定（均不構成累犯）。
二、詎甲○○不知悔改，仍於前開觀察、勒戒執行完畢後之五年內，基於施用第二級
    毒品之概括犯意，自九十三年七月二十八日起至同年十一月七日上午十時許，分
    別在臺中縣潭子鄉、臺中市逢甲商圈、臺中縣太平市○○路六七號十樓等友人之
    住處，將安非他命放置於鋁箔紙上點燃吸取其煙之方式，連續施用第二級毒品安
    非他命三次。嗣為警於九十三年十一月七日十六時十分許，在臺中縣太平市○○
    路六七號十樓查獲，並扣得第二級毒品安非他命七小包（毛重十七．四五公克）
    及起出安非他命吸食器一組。
三、案經臺中市警察局第二分局報告臺灣臺中地方法院檢察署檢察官偵查起訴。
    理  由
一、右揭事實，業據被告甲○○於偵查、本院準備及簡式審判程序中坦承不諱，另被
    告甲○○於九十三年十一月七日十六時十分許為警查獲時，在臺中市警察局第二
    分局所採尿送驗結果，呈安非他命類藥物陽性反應，經以GC/MS（氣相層析質譜
    儀）確認結果亦呈安非他命、甲基安非他命陽性反應，有臺中市警察局第二分局
    尿液檢驗代號與真實姓名對照表、詮昕科技股份有限公司九十三年十一月十七日
    濫用藥物尿液檢驗報告書一份附卷可稽（見偵查卷第四四頁），另有被告甲○○
    身上扣得之第二級毒品安非他命七小包（毛重十七．四五公克）在卷可佐，是以
    被告甲○○自承於九十三年七月二十八日起至同年十一月七日上午十時許，連續
    施用第二級毒品安非他命三次等語，即有所據，信屬可採。又被告甲○○於八十
    九年間因施用毒品案件，經本院於八十九年毒聲字第二三二八號裁定送觀察勒戒
    後，認無繼續施用毒品之傾向，由臺灣臺中地方法院檢察署檢察官於八十九年四
    月二十八日以八十九年度毒偵字第二五三六號為不起訴處分確定等情，有臺灣臺
    中地方法院檢察署刑案資料查註紀錄表及臺灣高等法院被告全國前案紀錄表各一
    紙在卷可參。被告於前開觀察、勒戒執行完畢後五年內，再犯本案，依毒品危害
    防制條例第二十三條第二項規定，被告自應受刑事制裁，應依法論科。本件事證
    業臻明確，被告甲○○犯行已可認定。
二、核被告甲○○所為，係犯毒品危害防制條例第十條第二項之施用第二級毒品罪。
    次第：
（一）被告甲○○持有第二級毒品之低度行為，應為施用第二級毒品之高度行為所吸
      收，不另論罪。
（二）被告甲○○先後三次施用第二級毒品安非他命之犯行，時間緊接，手段相同，
      所犯構成要件復相同，顯係基於概括犯意反覆為之，為連續犯，依刑法第五十
      六條規定論以一罪，並依法加重其刑。
（三）爰審酌被告甲○○於八十九年間因施用毒品案件，經本院於八十九年毒聲字第
      二三二八號裁定送觀察勒戒後，認無繼續施用毒品之傾向，由臺灣臺中地方法
      院檢察署檢察官於八十九年四月二十八日以八十九年度毒偵字第二五三六號為
      不起訴處分確定。復於九十二年間因施用第二級毒品案件，本院於九十三年五
      月十四日以九十三年度易字第八一○號判處有期徒刑九月，經臺灣高等法院臺
      中分院於九十三年七月二十七日以九十三年度上易字第七三九號上訴駁回確定
      。另於九十二年間因施用第一級毒品之案件，經本院於九十三年八月十七日以
      九十三年度易字第一二○二號判處有期徒刑六月確定（均不構成累犯），竟仍
      不知戒惕，再度違犯本件毒品危害防制條例第十條第二項之罪，無視於毒品對
      於自身健康之戕害及國家對於杜絕毒品犯罪之禁令；其犯罪之動機、目的單純
      ；又施用毒品係自戕行為，犯罪手段平和，亦未因此而危害他人，所生損害非
      大；再考之其於犯後坦承犯行，態度良好，並參諸施用毒品者均有相當程度之
      成癮性及心理依賴，其犯罪心態與一般刑事犯罪之本質並不相同，應側重以適
      當之醫學治療及心理矯治處遇為宜等一切情狀，量處如主文所示之刑，並諭知
      易科罰金之折算標準，以示懲儆。
三、扣案之第二級毒品安非他命七小包（毛重十七．四五公克），係毒品危害防制條
    例第二條第二項第二款所定之第二級毒品，屬違禁物，不問是否屬於被告所有，
    應依毒品危害防制條例第十八條第一項前段之規定宣告沒收銷燬之。另扣得之安
    非他命吸食器一組，經被告甲○○否認為其所有供施用第二級毒品安非他所用之
    物，辯稱：他施用第二級毒品安非他命的方式，是將安非他命置於鋁箔紙中點燃
    吸取其煙，並未使用卷附的安非他命吸食器，該吸食器是友人的等語（見偵查卷
    第十頁背面、本院卷第二三頁），復查卷內確無積極證據證明該起出之吸食器一
    組為被告甲○○所有供施用第二級毒品安非他命所用之物，爰不另為沒收之諭知
    ，附此敘明。
據上論斷，應依刑事訴訟法第二百七十三條之一第一項、第二百九十九條第一項前段
，毒品危害防制條例第十條第二項、第二十三條第二項、第十八條第一項前段，刑法
第十一條、第五十六條、罰金罰鍰提高標準條例第二條，判決如主文。
本案經檢察官乙○○到庭執行職務
中    華    民    國      九十三      年     十二    月       二十四    日
                            臺灣臺中地方法院刑事第十二庭
                                    法  官  劉  兆  菊
右正本證明與原本無異。
如不服本判決，應於送達後十日內向本院提出上訴狀（須附繕本），上訴於臺灣高等
法院臺中分院。
                                    書記官
中    華    民    國      九十三      年     十二    月      二十四     日
附錄論罪科刑法條
毒品危害防制條例第十條
施用第一級毒品者，處六月以上五年以下有期徒刑。
施用第二級毒品者，處三年以下有期徒刑。
